【裁判字號】    90,裁罰,2
【裁判日期】    900929
【裁判案由】    菸酒專賣條例
【裁判全文】
臺灣板橋地方法院裁定                                  九十年度裁罰字第二號
    移送機關  臺灣省菸酒甲○○板橋分局
    受處分人  丁○○
              乙○○
右移送機關因受處分人違反臺灣省內菸酒專賣暫行條例案件，移送本院裁定，本院裁
定如左：
    主  文
丁○○違反未貼專賣憑證之酒類，不得持有之規定，持有如附表所示未貼專賣憑證之
酒類，處罰鍰新臺幣陸拾壹萬貳仟柒佰貳拾元。如附表所示之酒類均沒入之。
乙○○不罰。
    理  由
一、移送意旨略稱：受處分人丁○○於民國八十九年八月十七日下午五時三十分許，
    在臺北縣中和市○○路、連城路口，在其所有車號ＧＭ－六四０三號自用小貨車
    內，為警查獲其持有如附表所示未貼專賣憑證之疑似金門高梁假酒，共計六百七
    十二瓶，現值新臺幣（下同）三十萬六千三百六十元，經臺灣省菸酒甲○○板橋
    分局派員於上開時地查獲。而受處分人丁○○供稱該批酒類係乙○○委託載運至
    倉庫，應認受處分人丁○○、乙○○二人均違反臺灣省內菸酒專賣暫行條例第四
    十一條第一項之規定，因此移送法院裁定。
二、受處分人丁○○部分：訊據受處分人丁○○固坦承於前揭時地為警查獲如附表所
    示未貼專賣憑證之酒類，惟矢口否認違反上開規定，辯稱：我駕駛自用小貨車，
    在臺北縣板橋市「萬客隆商場」外看見一群人在圍觀，有一名男子遞給我名片，
    問我要不要買便宜的酒，後來我打電話與他連絡，他說高梁酒比市價便宜二、三
    十元，我就向他買幾箱，準備轉賣給他人，以賺取差價，對方將酒載到附近加油
    站前給我，當時我不知道是假酒云云。惟查，受處分人丁○○向素未謀面之人購
    買每瓶低於市價二、三十元之高梁酒，且一次購買數百瓶，對於該等酒類之來源
    焉無所疑？又受處分人於本院審理時供稱：為警查獲後因為害怕，所以才說酒是
    乙○○托運的等語（見本院九十年八月二日訊問筆錄），茍受處分人丁○○不知
    酒類有所問題，何以設詞逃避警方追查？是受處分人丁○○上開所辯，顯係事後
    卸責之詞，難以採信。此外，復有如附表所示未貼專賣憑證之酒類六百七十二瓶
    扣案可資佐證，上開未稅酒類現值三十萬六千三百六十元，亦有臺灣省菸酒甲○○板橋分局查緝案件移送裁定書附卷可稽。爰依臺灣省內菸酒專賣暫行條例第三
    十九條第五款規定處查獲物查獲時現值二倍之罰鍰，即六十一萬二千七百二十元
    ，另查獲之酒類則依同條例第四十條第一款之規定沒入之。
三、受處分人乙○○部分：移送意旨認為受處分人乙○○違反前揭規定，無非以受處
    分人丁○○之供述為其主要依據。惟查，受處分人丁○○於警訊中先則供稱該批
    酒類是乙○○所委託載運，嗣於本院訊問時則改稱係向一名男子所購買，此人曾
    交付「曾振雄，行動電話：0000000000」之名片。而上開行動電話號
    碼係丙○○所申請，有東信電訊調閱基本資料及通話紀錄費用收執簽回單附卷可
    參，訊據證人丙○○到庭證稱：我未申請使用0000000000號行動電話
    ，我於八十九年六月間遺失身分證等語（見本院九十年九月二十七日訊問筆錄）
    ，經本院當庭核閱身分證屬實，是受處分人丁○○於本院訊問時之供述亦無違反
    常情甚巨，其供述既先後不一，已有所瑕疵可指，此外復無其他積極證據足認受
    處分人乙○○有何販賣或持有如附表所示酒類之行為，自難予以科罰。
四、爰依臺灣省內菸酒專賣暫行條例第四十一條第一項、第三十九條第五款、第四十
    條第一款，裁定如主文。
中      華      民      國       九十       年     九     月   二十九   日
                                      臺灣板橋地方法院刑事第六庭
                                          法  官  侯  志  融
右正本證明與原本無異
如不服本裁定應於送達後五日內向本院提出抗告狀
                                          書記官  陳  淑  芳
中      華      民      國       九十       年     十     月     四     日
附表：
┌─┬──────────────┬──────┬───────────┐
│  │  品        名              │數  量      │現值（新臺幣）        │
├─┼──────────────┼──────┼───────────┤
│一│特級高梁酒（０‧七五公升裝）│五百五十二瓶│二十六萬七千七百二十元│
├─┼──────────────┼──────┼───────────┤
│二│特級高梁酒（０‧六公升裝）  │一百二十瓶  │三萬八千六百四十元    │
├─┼──────────────┼──────┼───────────┤
│  │                            │共六百七十二│共三十萬六千三百六十元│
│  │                            │瓶          │                      │
└─┴──────────────┴──────┴───────────┘


司法院資訊處製作；財團法人民間司法改革基金會備份。
